---
title: "Il 'livello di forza' dei personaggi in _Baki The Grappler_"
author: "Daniele Lizzio Bosco"
date: "20/01/2022"
output: html_document
---

```{r setup, include=FALSE}
knitr::opts_chunk$set(echo = FALSE)

library(knitr)

library(igraph)
library(tidygraph)
library(ggraph)
library(dplyr)
library(gapminder)
library(ggplot2)
library(tidyr)
library(tibble)
#ctrl + alt + i

library(VennDiagram)
library(imager)
library(viridis)  
library(gridExtra)
library(corrplot)
library(broom)
library(modelr)
library(purrr)

```

# Introduzione

_Baki The Grappler_ è una serie di _manga_ (fumetti giapponesi) e in seguito di animazione che racconta le avventure di un ragazzo - _Baki Hanma_ - che fin da bambino si allena incessantemente nelle arti marziali per diventare un combattente sempre più forte, con l'obiettivo di riuscire ad affrontare e sconfiggere suo padre _Yujiro_, considerato "l'uomo più forte del pianeta". Nel corso della storia Baki incontrerà una moltitudine di personaggi, alleati o rivali, che lo accompagneranno nel sogno di migliorare le sue capacità.


```{r, warning=FALSE}
setwd("/Users/39331/Desktop/ADVANCED DATA SCIENCE/Baki Project")
par(mfrow=c(1,2)) 
baki <- load.image('baki.jpg')
yujiro <- load.image('yujiro.png')
plot(baki, axes = FALSE, main = "Hanma Baki")
plot(yujiro, axes = FALSE,  main = "Yujiro Hanma")


```

L'analisi svolta riguarda l'adattamento animato (che segue abbastanza fedelmente la storia originale). Esso è suddiviso in 5 stagioni, o parti, per un totale di 98 episodi. Nel corso delle stagioni compare un numero molto elevato di personaggi che si affrontano in tornei, sfide o battaglie individuali. Ogni combattimento presenta generalmente due sfidanti e termina con la vittoria di uno dei due (per esempio l'altro combattente è KO, o non è più in grado di lottare o decide di arrendersi). L'elevato numero di incontri permette quindi di poter definire una "classifica" di forza dei vari personaggi utilizzando la scienza delle reti.

In particolare, _Baki The Grappler_ presenta:

* 98 episodi
* 106 personaggi che hanno combattuto almeno una volta
* 175 combattimenti

Questa analisi ci permetterà di:

* Determinare i personaggi principali della serie
* Valutare alcune proprietà generali della rete dei combattimenti tra i personaggi
* Valutare degli "score" che indicano la forza di un personaggio al variare del tempo
  * In particolare, useremo questi score per prevedere l'esito di possibili combattimenti futuri
  * In questo modo possiamo determinare lo score migliore
* Infine valuteremo l'andamento dello score migliore ristretto ai personaggi principali, permettendoci di stimare quando Baki sarà finalmente in grado di superare suo padre Yujiro.

### Il Dataset
Il dataset consiste di due file: il primo contenente la lista di tutti i combattimenti nel formato "Vincitore", "Perdente" e episodio del combattimento, il secondo soltanto i combattimenti "incerti", per esempio con più _manche_ vinte prima da uno e poi dall'altro personaggio. Quest'ultimo file ci servirà come dataset ausiliario.



```{r, warning=FALSE}
setwd("/Users/39331/Desktop/ADVANCED DATA SCIENCE/Baki Project")
df <- read.csv("BAKIDATASETp1.txt", 
                 header = FALSE,
                 sep = ",")
df2 = as_tibble(df)
colnames(df2) = c("Vincitore", "Perdente", "Episodio")
kable(head(df2, 10))
```


## Personaggi di Baki

Le 5 parti di baki hanno un numero di episodi variabile. In particolare sono suddivise nel modo seguente:

* Prima parte: fino a ep. 24
* Seconda parte: da 25 a 48
* Terza parte: da 49 a 74
* Quarta parte: da 75 a 87
* Quinta parte: da 88 a 98

Osserviamo la distribuzione dei personaggi rispetto al primo episodio in cui combattono.

```{r, warning=FALSE}
setwd("/Users/39331/Desktop/ADVANCED DATA SCIENCE/Baki Project")

df <- read.csv("BAKIDATASETp1.txt", 
                 header = FALSE,
                 sep = ",")
df = as_tibble(df)
dfAux <- read.csv("bakiAux.txt", 
                 header = FALSE,
                 sep = ",")
dfAux = as_tibble(dfAux)

g <- graph_from_data_frame(df, directed=TRUE) #grafo diretto
ug <- graph_from_data_frame(df, directed=FALSE) #grado indiretto
names = V(g)$name

#segmentiamo gli episodi in parti
p1 = 24
p2 = 48
p3 = 74
p4 = 87
p5 = 98

n_char = length(names)

#FIRST APPEARANCE

#otteniamo per ogni personaggio il primo episodio in cui "appare"
#in realtà è il primo episodio in cui finisce un combattimento!
#dato che ogni combattimento dura generalmente uno o due episodi, spesso coincidono
#inoltre ogni combattimento che inizia in una stagione termina sempre nella stessa stagione

first_app = rep(c(p5), n_char)
for (i in 1:n_char){
  char = names[i]
  a = filter(df, df$V1==char|df$V2==char)
  first_app[i] = min(a$V3)
}

y = rep(c(0), p5)
for (i in 1:p5) {
  y[i] = sum(first_app==i) #numero di personaggi nuovi introdotti per episodio
}

data <- data.frame(
  value = y,
  ep = 1:p5
)

#Plottiamo il numero di personaggi introdotti per episodio

barplot <- ggplot(data=data, aes(x=ep, y=y, fill=as.factor(ep))) +
  geom_bar(stat="identity") +
  xlab("") + 
  ylab("per episode") +
  scale_fill_manual(values = c(
                                rep(viridis(5)[1],p1), 
                                rep(viridis(5)[2],p2-p1),
                                rep(viridis(5)[3],p3-p2),
                                rep(viridis(5)[4],p4-p3),
                                rep(viridis(5)[5],p5-p4))) +
  labs(fill="Part") +
  ggtitle("New characters") +
  theme(plot.title = element_text(hjust = 0.5)) +
  theme(legend.position  = "none")


#questa funzione permette di ottenere tutti i personaggi che appaiono in un certo range di episodi

appear_in <- function(start, end) {
  app_in = rep(c(FALSE),times=c(n_char))
  for(i in 1:length(names)){
    current_c = names[i]
    w = length(E(g) [ from(current_c)])
    if(w>=1) {
      for (j in 1:w){
        ep = E(g) [ from(current_c)][j]$V3    
        if(ep>=start&ep<=end){
          app_in[i] = TRUE
        }
      }    
    }
    l = length(E(g) [ to(current_c)])
    if(l>=1){
      for (j in 1:l){
        ep = E(g) [ to(current_c) ][j]$V3
        if(ep >= start & ep <= end){
          app_in[i] = TRUE
        }
      }
    }
      
  }
  return(app_in) 
}



app_in_first = appear_in(1, p1)
app_in_second = appear_in(p1+1, p2)
app_in_third = appear_in(p2+1, p3)
app_in_fourth = appear_in(p3+1, p4)
app_in_fifth = appear_in(p4+1, p5)

#queste liste servono per generare un diagramma di Venn con i personaggi presenti in più parti

ch1 = names[app_in_first]
ch2 = names[app_in_second]
ch3 = names[app_in_third]
ch4 = names[app_in_fourth]
ch5 = names[app_in_fifth]

#lista dei personaggi che vengono introdotti (presentati per la prima volta) in una data stagione

int1 = ch1
int2 = names[app_in_second &! app_in_first]
int3 = names[app_in_third &! app_in_second &! app_in_first]
int4 = names[app_in_fourth &! app_in_third &! app_in_second &! app_in_first]
int5 = names[app_in_fifth &! app_in_fourth &! app_in_third &! app_in_second &! app_in_first]

#otteniamo un barplot con i personaggi introdotti per parte

data <- data.frame(
  value = c(length(int1), length(int2), length(int3), length(int4), length(int5)),  
  name = c("1" , "2" , "3", "4", "5"),
  number_of_eps=c(p1,p2,p3,p4, p5)
  )

l = 0.3
data$right <- c(0,p1,p2,p3,p4)+l
data$left <- c(p1,p2,p3,p4,p5)-l

big_barplot <- ggplot(data, aes(ymin = 0)) + 
    geom_rect(aes(xmin = left, xmax = right, ymax = value, fill = as.factor(name))) +
    xlab("episodes") + 
    ylab("per part") +
    scale_fill_manual(values = c(viridis(5))) +
    labs(fill="Part") +
    theme(legend.position="bottom")

grid.arrange(barplot, big_barplot)



```

Ogni parte ha ambientazione e tema diversi, per cui (anche a causa della costante introduzione di nuovi personaggi) si può supporre che una buona parte dei personaggi siano "comparse". Osserviamo infatti che la maggior parte dei personaggi è presenti in al più una sola parte:


```{r, warning=FALSE}

#vediamo quanti personaggi appaiono in quante parti diverse.
#rappresentiamo con il colore la parte in cui sono stati visti per la prima volta usando uno stacked barplot.

part <- c(rep("1" , 5) , rep("2" , 5) , rep("3" , 5) , rep("4" , 5), rep("5", 5) )

first_app_bar <- rep(c("1" , "2" , "3", "4", "5") , 5)

apps_in_parts = app_in_first + app_in_second + app_in_third + app_in_fourth + app_in_fifth 

#questo codice serve a plottare lo stacked barplot

v1 = c()

for (i in 1:5) {
  v2 = c(length(intersect(names[apps_in_parts == i],int1)), 
         length(intersect(names[apps_in_parts == i],int2)), 
         length(intersect(names[apps_in_parts == i],int3)), 
         length(intersect(names[apps_in_parts == i],int4)), 
         length(intersect(names[apps_in_parts == i],int5)))
             
  v1 = c(v1,v2)
} 

value = v1

data <- data.frame(part,first_app_bar,value)
 
# Stacked

stacked <- ggplot(data, aes(fill=first_app_bar, y=value, x=part)) + 
  geom_bar(position="stack", stat="identity") +
    scale_fill_manual(values = c(viridis(5))) +
    labs(fill="First appearance on part:", x="Number of parts", y="Number of characters")
stacked




venn = venn.diagram( #il diagramma di Venn è interessante ma poco informativo, ho scelto alla fine di non plottarlo
  x = list(ch1, ch2, ch3, ch4, ch5),
  category.names = c("1" , "2" , "3", "4", "5"),
  filename = 'venn_diagramm.png',
  
  imagetype="png" ,
  height = 1600, 
  width = 1600, 
  resolution = 400,
  compression = "lzw",
  
  cat.default.pos = "inner",
  cat.fontfamily = "sans",
  cat.cex = 0,
  cat.fontface = "bold",

  
  lwd = 2,
  lty = 'blank',
  fill = viridis(5)
)

#image <- load.image('venn_diagramm.png')
#plot(image, axes = FALSE)
```

Di 106 personaggi più di 80 appaiono in una sola parte della serie, mentre solo 11 sono presenti in almeno 3 parti. Notiamo in particolare che Baki e suo padre Yujiro sono i soli personaggi presenti in ogni parte. D'ora in avanti, considereremo gli 11 personaggi presenti in almeno 3 parti come i personaggi principali di _Baki_.

```{r}
#semplice dataframe con i personaggi principali della serie
mains = names[apps_in_parts>=3]
main_wins = degree(g, mode='out')[apps_in_parts>=3]
main_losses = degree(g, mode='in')[apps_in_parts>=3]

main_app = first_app[apps_in_parts>=3]

mains_tibble = tibble(mains) %>% 
  add_column(main_app) %>% 
  add_column(main_wins) %>% 
  add_column(main_losses) %>%   
  arrange(main_app)



kable(mains_tibble, col.names = c('Personaggi principali', 'Primo episodio', 'Vittorie', 'Sconfitte'))
```


## La rete dei combattimenti

Visualizziamo il grafo dei combattimenti e analizziamone qualche proprietà generale.

```{r, warning=FALSE}
v = degree(g, mode = "out") #numero delle vittorie
d = degree(g, mode = "in")

lay = create_layout(g, layout = "fr") #salviamo il layout per poterlo riusare dopo


first_app_color = rep(1, n_char)
first_app_color[first_app>p1] = 2
first_app_color[first_app>p2] = 3
first_app_color[first_app>p3] = 4
first_app_color[first_app>p4] = 5

#rappresentimo il (multi)grafo colorando i personaggi in base alla parte in cui sono introdotti per la prima volta.
#indichiamo con la forma dei nodi se sono tra i protagonisti
#infine indichiamo con la dimensione il numero di combattimenti totale

ggraph(lay) + 
  geom_edge_fan(aes(alpha = -stat(index)), show.legend = FALSE) +
  scale_color_viridis(discrete=TRUE, labels = c("1", "2", "3", "4", "5")) +
  geom_node_point(aes(color=as.factor(first_app_color), size = v+d, shape = apps_in_parts>=3))  +
  geom_node_text(label = "") + 
  labs(col = "Introduced in part", size = "Fights", shape = "Character") +
  ggtitle("Graph of fights") +
  theme(plot.title = element_text(hjust = 0.5)) +
  scale_shape_discrete(labels = c("Not Main", "Main")) +
  theme_graph()


```

#### Distribuzione dei gradi

```{r}
degree = degree(g)

#vediamo la distribuzione dei gradi
ggplot(data.frame(degree), aes(x = degree)) + 
 geom_histogram( binwidth=1, fill=viridis(max(degree)), color="#ffffff", alpha=0.9)

ccdf = function(d) {
  n = length(d)
  max = max(d)
  p = rep(0, max)
  for (i in 1:length(p)) {
    p[i] = length(d[d >= i]) / n
  } 
  return(p)
}

p = ccdf(degree) #complementary cumulative distribution function

plot(1:max(degree), p[1:length(p)], log="xy", type = "l", xlab="Degree", ylab="CCDF")

```

Osserviamo una distribuzione del tipo "scale free", tipica di molte reti reali. Tra tutti, due nodi si contraddistinguono per il loro grado estremamente elevato, ovvero quelli corrispondenti a Baki e a Yujiro.

```{r, results='asis'}

diam = diameter(ug)

skewness = function(x) mean( (x - mean(x))^3 ) / sd(x)^3
sk = skewness(degree)
t = transitivity(g, type = "global")

kable(tibble("Transitività" = t,
       "Distanza media" = mean_distance(ug),
       "Diametro" = diam,
       "Skewness"=sk))

```

Un dato molto interessante è l'indice di transitività discretamente basso.

* Uno dei motivi principali per cui accade ciò è che se due personaggi hanno lo stesso rivale, essi saranno più probabilmente alleati che nemici, e quindi non combatteranno tra loro.
* Inoltre molti combattimenti si svolgono all'interno di tornei a eliminazione diretta.

## Score

Possiamo adesso definire 4 indici di "forza" per ogni combattente:
 
* Win Rate
* Win-Loss Score
* Generalized Katz Score
* Page Rank

### Katz Score come indice di forza

* Proposto (con questo scopo) in " _A network-based ranking system for US college football_" da Juyong Park e M. E. J. Newman
* È la differenza di due indici, il primo calcolato sulle vittorie, il secondo sulle sconfitte
* Intuitivamente, un nodo ha un punteggio vittorie (o sconfitte) elevato se vince (o perde) contro nodi con punteggio elevato o contro molti nodi
* È un indice più adatto rispetto alla differenza _out-degree - in-degree_, in quanto tiene conto anche delle vittorie (e sconfitte) "indirette"

### Page Rank

L'indice di Katz non tiene in conto il grado dei nodi. Intuitivamente, sconfiggere un combattente che ha perso contro molti avversari vale di meno rispetto a sconfiggere un avversario che ha perso meno volte. Nel caso di grafi regolari (come nei tornei di football americano) questo non è un problema, ma in reti con nodi di grado molto diverso l'indice Page Rank è più adatto, in quanto il contributo a ogni nodo è pesato in base al grado.

```{r}

#Di seguito le funzioni che calcolano gli score per ogni episodio. Lidea generale è la seguente:

#1) costruzione del grafo dei combattimenti avvenuti nei primi T episodi
#2) al grafo si "somma" il grafo ausiliare con peso 0.5, ottenendo un grafo pesato
#3) calcolo dell'indice basato su grafo
#4) se un personaggio non ha ancora combattuto, il suo score è settato come NaN
#5) restituire in output il dataframe (tibble) degli score

computeWinRate <- function(df) {
  score_tibble = tibble(names)
  
  for (i in 1:p5){
    archi_i = filter(df, V3 <= i)
    g_i = graph_from_data_frame(archi_i, vertices = names)
    
    score = round(degree(g_i, mode="out")/degree(g_i, mode="all")*100,2)
    score[first_app>i] = NaN
    score_tibble = cbind(score_tibble, as_tibble(score))
    
  }
  
  colnames(score_tibble) = c("Name", paste("Ep", 1:p5, sep=" ")
)
  rownames(score_tibble) = names
  return(as_tibble(score_tibble))
}

wr = computeWinRate(df) #calcolo del winrate score


computeWinLoss <- function(df) {
  score_tibble = tibble(names)
  
  for (i in 1:p5){
    archi_i = filter(df, V3 <= i)
    archi_i_aux = filter(dfAux, V3 <= i)
    
    g_i = graph_from_data_frame(archi_i, vertices = names)
    g_i_aux = graph_from_data_frame(archi_i_aux, vertices = names)
    
    m_i = as.matrix(as_adjacency_matrix(g_i))
    m_i_aux  = as.matrix(as_adjacency_matrix(g_i_aux))
 
    
    M = m_i + t(m_i_aux) * 0.5

    g_i = graph_from_adjacency_matrix(M, weighted=TRUE)
    
    score = degree(g_i, mode="out")-degree(g_i, mode="in")
    score[first_app>i] = NaN
    score_tibble = cbind(score_tibble, as_tibble(score))
    

    
  }
  
  colnames(score_tibble) = c("Name", paste("Ep", 1:p5, sep=" ")
)
  rownames(score_tibble) = names
  return(as_tibble(score_tibble))
}

wl = computeWinLoss(df) #win-loss


computeKatzScores <- function(df, dfAux, auxValue = 0.5, bAlpha = 0.8) {
 
  score_tibble = tibble(names)
  
  
  for (i in 1:p5) {
    archi_i = filter(df, V3 <= i)
    archi_i_aux = filter(dfAux, V3 <= i)
    
    g_i = graph_from_data_frame(archi_i, vertices = names)
    g_i_aux = graph_from_data_frame(archi_i_aux, vertices = names)
    
    m_i = as.matrix(as_adjacency_matrix(g_i))
    m_i_aux  = as.matrix(as_adjacency_matrix(g_i_aux))
    
    m_i = t(m_i)  
    
    M = m_i + m_i_aux * auxValue

    
    eig = eigen(M)$values
    r = max(abs(eig))
    alpha = bAlpha / r #base alpha value
    
    g = graph_from_adjacency_matrix(M, weighted=TRUE)
    tg = graph_from_adjacency_matrix(t(M), weighted = TRUE)
    
    katzPos =  alpha_centrality(g, alpha = alpha, exo = 1)
    katzNeg =  alpha_centrality(tg, alpha = alpha, exo = 1)

    
    score = round((katzPos - katzNeg),2)
    score[first_app>i] = NaN
    score_tibble = cbind(score_tibble, as_tibble(score))
    

    
  }
  
  colnames(score_tibble) = c("Name", paste("Ep", 1:p5, sep=" ")
)
  rownames(score_tibble) = names
  return(as_tibble(score_tibble))
}

ks = computeKatzScores(df, dfAux) #katz score


computePageRank <- function(df, dfAux, auxValue = 0.5, damping = 0.85) {
  score_tibble = tibble(names)
  
  for (i in 1:p5){
    archi_i = filter(df, V3 <= i)
    archi_i_aux = filter(dfAux, V3 <= i)
    
    g_i = graph_from_data_frame(archi_i, vertices = names)
    g_i_aux = graph_from_data_frame(archi_i_aux, vertices = names)
    
    m_i = as.matrix(as_adjacency_matrix(g_i))
    m_i_aux  = as.matrix(as_adjacency_matrix(g_i_aux))
    
    m_i = t(m_i)  
    
    M = m_i + m_i_aux * auxValue

    g = graph_from_adjacency_matrix(M, weighted=TRUE)
    tg = graph_from_adjacency_matrix(t(M), weighted = TRUE)
    
    score =  page_rank(g, damping = damping)$vector *100 - page.rank(tg, damping = damping)$vector * 100 
    #moltiplichiamo per 100 per aumentare la leggibilità
    
    score[first_app>i] = NaN
    score_tibble = cbind(score_tibble, as_tibble(score))

    
  }
  
  colnames(score_tibble) = c("Name", paste("Ep", 1:p5, sep=" ")
)
  rownames(score_tibble) = names
  return(as_tibble(score_tibble))
}

pr = computePageRank(df, dfAux, damping = 0.85) #page rank score


get_best <- function(values, ep, amount = 10) { #funzione per stampare i personaggi più forti in un dato ep
    values %>% 
    select(Name, paste("Ep", ep)) %>% 
    arrange(desc(values[ep+1])) %>% 
    head(amount)
}





```

### Valutare lo score migliore

Vogliamo determinare se un dato _score_ sia davvero indicativo della forza di un personaggio. Per fare ciò:

* Per ogni episodio costruiamo il grafo dei combattimenti avvenuti fino a quell'episodio
  * Il grafo sarà dato da una combinazione del grafo principale con il grafo ausiliare
* Per ogni grafo calcoliamo lo score di ogni personaggio
* Per ogni combattimento svolto nell'episodio successivo valutiamo se il vincitore è quello con lo score più alto
  * In tal caso diremo che l'esito è stato previsto correttamente
  * Escludiamo da questa analisi i combattimenti tra personaggi "nuovi"
    * Questo riduce il numero di combattimenti valutabili da 175 a 81
* La precisione dello score sarà il rapporto tra i combattimenti previsti correttamente e quelli valutabili.

```{r}

predict <- function(values, ties = FALSE) { #la funzione, fissato g e lo score "values", calcola quanti risultati sono in accordo con lo score dell'ep precedente.
  c = 0
  t = 0
  for(j in 1:length(E(g))){
    for(i in 5:p5){
      if(E(g)[j]$V3==i){
        a = ends(g, j, names=FALSE)[1] #id_winner
        b = ends(g, j, names = FALSE)[2] #loser

        if(first_app[a]<i & first_app[b]<i) {
          t = t+1
          if(values[a, i]>values[b, i]){
            c = c+1
          } #If ties == TRUE, we randomly choose the winner, i.e. we add 0.5
          if(ties == TRUE & values[a, i]==values[b, i]) {
            c = c+0.5
          }
        }
      }
    }
  }
  

  perc = round(c/t*100,2)
  #print(paste("Predice correttamente l'esito di ", c, " battaglie su ", t, " (",perc,"%).", sep = ""))
  return(perc)
}



wrv = predict(wr) #winrate value (della precisione)
wlv = predict(wl)
ksv = predict(ks)
prv = predict(pr)

wrvt = predict(wr, ties = TRUE) #winrate value con pareggio
wlvt = predict(wl, ties = TRUE)
ksvt = predict(ks, ties = TRUE)
prvt = predict(pr, ties = TRUE)


```
## Risultati

* Il WinRate è un pessimo _score_, in quanto ha una precisione di poco superiore al 45%.
  * Questo dipende dal fatto che è un indice "discontinuo", e che assumendo un range di valori limitato porta spesso a coppie di valori uguali, che vengono contati come previsioni errate
* Il valore Win-Loss ha una precisione di quasi il 55%
* L'indice di Katz raggiunge il 65%
* Page Rank ha invece una precisione di poco inferiore al 70%

```{r, results='asis'}
data <- data.frame(
  name = c("WinRate", "Win-Loss", "Katz", "PageRank"),
  value = c(wrv, wlv, ksv, prv)
  )

barplot(data$value,
        col = c(viridis(4)),
        names.arg = data$name,
        main = "Precision by score",
        ylab = "correctly predicted (%)",
        ylim=range(pretty(c(0, 80))) 
        
        )

```

### Modifica nel calcolo della precisione

* Il criterio di valutazione scelto considera le previsioni tra personaggi con lo stesso score sbagliate a priori
* Per ovviare a questo problema, possiamo supporre che in caso di punteggio uguale l'algoritmo preveda il vincitore scegliendo "a caso"
  * Nella pratica, consideriamo 0.5 previsioni corrette in più per ogni combattimento tra personaggi con lo stesso score
* Questa modifica migliora sostanzialmente la precisione dei primi due score
* In ogni caso l'indice di Katz e Page Rank rimangono quelli con la precisione più elevata.

```{r}

results = tibble("Type" = "Standard", "Winrate" = wrv,
       "Win-Loss" = wlv,
       "Katz" = ksv,
       "PageRank"=prv)

results = add_row(results, "Type" = "Adjusted", "Winrate" = wrvt,
       "Win-Loss" = wlvt,
       "Katz" = ksvt,
       "PageRank"=prvt)

results = column_to_rownames(results, var = "Type")

kable(results)

```

### Correlazione degli score

```{r}
my_data <- data.frame(
  value=c(pr[p5+1], ks[p5+1], wl[p5+1], wr[p5+1])
)
colnames(my_data) = c("PageRank","Katz","Win-Loss","WinRate")

res <- cor(my_data)
#round(res, 2)

corrplot.mixed(res, upper = 'color', lower = 'number')

```

Notiamo che la correlazione degli score basati su PageRank, Katz e Win-Loss è estremamente elevata, come ci si poteva aspettare. Il WinRate è in ogni caso correlato positivamente con gli altri score.


```{r, message=FALSE, warning = FALSE}

check_predicted <- function(values) { #questa funzione, fissato uno score, valuta per ogni combattimento avvenuto se esso è stato previsto correttamente dallo score o meno, o se è avvenuto tra personaggi "nuovi" fino al momento del combattimento).

  pre = rep(1, length(E(g))) #1 = non prevedibile  
  for(j in 1:length(E(g))){ 
    for(i in 5:p5){
      if(E(g)[j]$V3==i){
        a = ends(g, j, names=FALSE)[1] #id_winner
        b = ends(g, j, names = FALSE)[2] #loser

        if(first_app[a]<i & first_app[b]<i) {
          if(values[a, i]>values[b, i]){
            pre[j] = 2 #2 = previsione corretta
          } else{
            pre[j] = 3 #3 = previsione errata
          }
        }
      }
    }
  }
  
  return(pre)
}

corrects = check_predicted(pr)

ggraph(lay) + 
  geom_edge_link(aes(alpha = as.factor(corrects), #i lati sono colorati in base alla previsione del pagerank
                     color = as.factor(corrects)),
                     show.legend = TRUE) +
  scale_edge_alpha_manual(
    guide = FALSE,
    values = c(0.35, 0.75, 0.65)) +
  
  geom_node_point(aes(color = as.numeric(as.factor(pr[p5+1]$`Ep 98`)),
                      size = v+d,
                      shape = apps_in_parts>=3))  +
  geom_node_text(label = "") + 
  scale_color_viridis(discrete=FALSE, guide_colorbar("PageRank score")) +
  labs(size = "Fights", shape = "Character", edge = "Prediction") +
  ggtitle("Graph of fights with prediction") +
    scale_edge_colour_manual(
    guide_legend("Prediction"),
    values = c("#000000", "#4100ba", "#ba0000"), #black, blue, red
    labels= c("Unpredictable", "Correctly predicted", "Wrongly predicted")) + 
  theme(plot.title = element_text(hjust = 0.5)) +
  scale_shape_discrete(guide=FALSE) +
  theme_graph()
  
```

Abbiamo visto quindi che Page Rank fornisce un buono score per la forza dei personaggi.
Visualizziamo adesso l'andamento di questo score relativo ai protagonisti episodio per episodio.


```{r, warning=FALSE}
pr$Name = with(pr, reorder(Name, -`Ep 98`)) #ordiniamo i personaggi in base al loro score finale


#prepariamo i dati
pr_long <- pr %>% #pivot longer
  arrange(desc(`Ep 98`)) %>% 
  filter(Name %in% mains) %>% 
  pivot_longer(!Name, names_to = "ep", values_to = "value") %>% 
  mutate(ep_as_number = as.numeric(substring(ep, first = 3))) %>% 
  select(!ep)

#plot dello score
ggplot(pr_long, aes(x = ep_as_number, y=value, color = Name)) +
    ggtitle("Score of mains characters (smoothed)") +
     geom_hline(yintercept = 0, alpha = 0.25) +
    geom_vline(xintercept = c(p1,p2,p3,p4,p5), alpha = 1, linetype="dashed", colour = viridis(5)) +
  geom_smooth(se = FALSE, span = 0.2, method = 'loess', formula = y ~ x) +
  labs(x = "Episode") +
  labs(y = "Score") +
  theme_classic()

```

Notiamo che quasi tutti i protagonisti hanno uno score molto alto.

* Lo score in ogni episodio ha media nulla
* La maggior parte dei personaggi ha score negativo

```{r}
lscore = pr[p5+1] %>% 
  rename('Last Score' = 'Ep 98')

kable(summary(lscore))

qs = quantile(lscore$`Last Score`)

lines = c(qs[2], qs[3], qs[4])

ggplot(lscore) +
  aes(x = `Last Score`) +
  geom_vline(xintercept = 0, alpha = 0.75, linetype="dashed") +
  geom_histogram(bins = 100, fill = viridis(100))

```

### Modello lineare 

Notiamo che in generale lo score è abbastanza irregolare:

* Lo score può variare sensibilmente da episodio a episodio
* Ogni stagione è un arco narrativo a sé stante, quindi può essere interessante visualizzare gli score dei personaggi principali a ogni fine stagione
* Infatti molte stagioni di Baki terminano con uno scontro decisivo tra Baki e un altro personaggio "forte", e determinano quindi il nuovo livello di forza dei personaggi.


```{r, message = FALSE, warning = FALSE}


pr_long <- pr %>%  #come prima, ma considerando solo gli episodi "finali" di ogni stagione
  filter(Name %in% mains) %>% 
  pivot_longer(!Name, names_to = "ep", values_to = "value") %>% 
  mutate(ep_as_number = as.numeric(substring(ep, first = 3))) %>% 
  select(!ep) %>% 
  filter(ep_as_number %in% c(p1, p2, p3, p4, p5))

ggplot(pr_long, aes(x = ep_as_number, y=value, color = Name)) +
  ggtitle("Score of mains characters (per part)") +
  geom_line(aes(group = Name), alpha = 1) +
      geom_vline(xintercept = c(p1,p2,p3,p4,p5), alpha = 0.75, linetype="dashed", colour = viridis(5)) +
   geom_hline(yintercept = 0, alpha = 0.25) +
  labs(x = "Episode") +
  labs(y = "Score") +
  theme_classic()

```

Possiamo ora fare qualche considerazione di carattere generale.


* Il livello di forza di Baki cresce quasi in ogni stagione
* Lo score degli altri personaggi tende generalmente a decrescere
* Una possibile spiegazione di questo fatto è che nella serie vengono introdotti personaggi sempre più forti
* Inoltre lo score calcolato è un indice di forza "relativo" e non "assoluto"

Supponendo che il livello di forza dei personaggi di Baki segua un andamento lineare, siamo in grado di supporre tra quanti episodi Baki riuscirà finalmente a superare suo padre.


```{r}


pr_long_lin <- pr_long %>% 
  group_by(Name) %>% 
  nest()


score_model <- function(df) {
  lm(value ~ ep_as_number, data = df)
}

pr_long_lin <- pr_long_lin %>% 
  mutate(model = map(data, score_model))

df= tibble()

max_X = 125


for(i in 1:length(mains)){ #grafico dei modelli lineari
  df1 = tibble(Name = pr_long_lin$Name[i], x = 0, y = pr_long_lin$model[[i]]$coefficients[1])
  df2 = tibble(Name = pr_long_lin$Name[i], x = max_X,
             y = pr_long_lin$model[[i]]$coefficients[1]+ pr_long_lin$model[[i]]$coefficients[2]*max_X)
  df = bind_rows(df, df1)
  df = bind_rows(df, df2)
}



intersect <- function(l1, l2){ #funzione che restituisce intersezione tra due rette
    x <- (l2[1] - l1[1]) / (l1[2] - l2[2])
    y <- l1[1] + l1[2] * x
    return(xy=c(x, y))
}

bakiLine = pr_long_lin$model[[1]]$coefficients
yujiroLine = pr_long_lin$model[[3]]$coefficients

p = intersect(bakiLine,yujiroLine)


ggplot(df, aes(x = x, y=y, color = Name)) +
  geom_line(aes(group = Name), alpha = 1) +
  ggtitle("Linear Model") +
  geom_point(aes(x=p[1], y=p[2]), colour="red") +
  annotate(geom = "point", shape = "|", x = p[1], y = -Inf, size = 3, color = 'red') +
  geom_vline(xintercept = 98, alpha = 0.5, linetype="dashed") +
  labs(x = "Episode") +
  labs(y = "Score") +
  coord_cartesian(clip = 'off') +
  theme_classic()


```

Otteniamo infine  che, secondo questo modello, Baki potrebbe finalmente superare suo padre Yujiro intorno all'episodio 115. Non ci rimane quindi che aspettare le prossime stagioni di _Baki The Grappler_ per vedere se la previsione è corretta o meno!
